Archives communales de Pouy-Roquelaure
Archives départementales du Gers
- Pouy-Roquelaure
  - Archives modernes (postérieures à 1789)
    - Affaires militaires
      - Garde nationale et sapeurs-pompiers
        - Soldats de la garde nationale: bulletins individuels., 1948-1950; ESUPPL 10399
          Pouy-Roquelaure (Gers, France); militaire; garde nationale
        - Garde nationale: correspondance (1868). État de l'armement: correspondance (1851)., 1851-1868; ESUPPL 10400
          correspondance; Pouy-Roquelaure (Gers, France); militaire; garde nationale; recrutement militaire; organisation de l'armée; équipement militaire
    - Police. Hygiène publique. Justice
      - Police locale
        - Commissariat de police de Lectoure. - Installation: arrêté du préfet (1853); traitement et frais de bureau: extrait du registre des délibérations du conseil municipal (1853); intervention dans les lieux non autorisés: correspondance (1854)., 1853-1854; ESUPPL 10401
          texte officiel; correspondance; Pouy-Roquelaure (Gers, France); police; police administrative
        - Débit de boissons: correspondance., 1853; ESUPPL 10402
          correspondance; Pouy-Roquelaure (Gers, France); police; débit de boissons
      - Police générale
        - Surveillance de voyageurs: circulaire du préfet., 1812; ESUPPL 10403
          circulaire; Pouy-Roquelaure (Gers, France); police; surveillance du territoire; circulation des personnes
        - Opinions politiques suspectes. - Surveillance et demande de renseignements: correspondance., 1854; ESUPPL 10404
          correspondance; Pouy-Roquelaure (Gers, France); police; opinion; surveillance du territoire; vie politique
        - Cercle de l'Union: questionnaire d'enquête., 1885; ESUPPL 10405
          questionnaire d'enquête; Pouy-Roquelaure (Gers, France); police; fondation
        - Contrôle des étrangers., 1927-1985; ESUPPL 10406 - 10409
          Pouy-Roquelaure (Gers, France); police; police administrative; étranger; circulation des personnes
          - Ressortissants espagnol, demande de nationalité française: correspondance., 1927-1931; ESUPPL 10406
            correspondance; Pouy-Roquelaure (Gers, France); police; police administrative; étranger; naturalisation; circulation des personnes
          - Registre des visas de départ., 1934-1978; ESUPPL 10407
            registre; Pouy-Roquelaure (Gers, France); police; étranger; police administrative; circulation des personnes
          - Registre des demandes de cartes d'identité., 1936-1985; ESUPPL 10408
          - Nationalité française: déclaration., 1940; ESUPPL 10409
            déclaration; Pouy-Roquelaure (Gers, France); police; étranger; naturalisation; police administrative; circulation des personnes
      - Justice
        - Condamnations et plaintes des administrés: correspondance., 1826-1893; ESUPPL 10410
          correspondance; Pouy-Roquelaure (Gers, France); contentieux administratif; contentieux fiscal; juridiction
      - Répression
        - Dépôt de mendicité. - Entretien: extrait du registre des délibérations du conseil municipal., 1851; ESUPPL 10411
          délibération; Pouy-Roquelaure (Gers, France); mendicité; établissement pénitentiaire
      - Hygiène publique et salubrité
        - Liste des médecins, pharmaciens et herboristes du département., 1848; ESUPPL 10413
          liste nominative; Pouy-Roquelaure (Gers, France); profession médicale; médecin; pharmacien
        - Conseil d'hygiène et de salubrité: correspondance., 1849-1851; ESUPPL 10412
          correspondance; Pouy-Roquelaure (Gers, France); hygiène
    - Élections et personnel
      - Élections
        - Confection et révision des listes électorales: formulaires d'inscription, correspondance., 1846-1850; ESUPPL 10414
          correspondance; Pouy-Roquelaure (Gers, France); élection politique; électeur
        - Élections politiques. - Organisation des opérations de vote et résultats, élections municipales: circulaire, arrêtés, procès-verbaux d'installation, correspondance., 1813-1930; ESUPPL 10415
          texte officiel; correspondance; Pouy-Roquelaure (Gers, France); élection politique; conseil municipal; maire; conseiller municipal
        - Élections socio-professionnelles. - Organisation des opérations de vote et résultats, élections de la chambre du commerce: liste des électeurs (1908-1939, 1994); tribunal de commerce: liste des électeurs (1930)., 1908-1995; ESUPPL 10416
          Lacunes: 1913, 1920, 1927-1929, 1931.
          liste électorale; Pouy-Roquelaure (Gers, France); Auch (Gers, France); élection professionnelle; chambre consulaire
      - Personnel municipal
        - Garde-champêtre. - Traitement: correspondance., 1833-1855; ESUPPL 10417
          correspondance; Pouy-Roquelaure (Gers, France); personnel; garde particulier; rémunération
    - Finances de la commune
      - Comptabilité
        - Comptes de gestion., 1845-1852; ESUPPL 10418
          Comptes de gestion communal (1845, 1852) et du bureau de bienfaisance (1852).
          compte de gestion; Pouy-Roquelaure (Gers, France); comptabilité publique
        - Dépenses, suivi de mandats: liste., 1852; ESUPPL 10419
          pièce comptable; Pouy-Roquelaure (Gers, France); comptabilité publique; dépense de fonctionnement; dépense d'investissement
        - Budgets (1880-1881), budgets primitifs (1946-1950)., 1880-1950; ESUPPL 10420
          budget; budget primitif; Pouy-Roquelaure (Gers, France); comptabilité publique
    - Édifices communaux. Monuments et établissements publics
      - Édifices publics
        - Travaux: correspondance (1858-1883). Vente des biens en friche: correspondance (1819-1822)., 1819-1883; ESUPPL 10421
          correspondance; Pouy-Roquelaure (Gers, France); établissement recevant du public; vente publique immobilière
      - Édifices du culte et cimetières
        - Église de Rignac. - Travaux: devis estimatifs, état des réparations, extraits du registre des délibérations du conseil municipal, dessin, correspondance (1841-1881). Clôture du cimetière. - Travaux: correspondance (1867-1869)., ESUPPL 10422; Échelle: 0,01/1 mètre.
          Dessin de l'église réalisé par le conducteur des ponts et chaussées (1879).
          pièce comptable; délibération; Pouy-Roquelaure (Gers, France); Rignac (Pouy-Roquelaure, Gers, France); édifice cultuel; cimetière
      - Édifices à usage d'établissements d'enseignement, de sciences et d'art
        - Mairie-école., 1837-1886; ESUPPL 10423, 10423 1
          Pouy-Roquelaure (Gers, France); école; construction scolaire; hôtel de ville; dépense d'investissement
          - Construction: cahier des charges, devis estimatif, bordereaux des prix, rapport (1878-1880); dépenses des travaux: extraits du registre des délibérations, pièces comptables, devis estimatif, certificat, procès-verbal d'une vente aux enchères, correspondance (1837-1886)., ESUPPL 10423
            Projet mené par M. Gentil, architecte départemental du Gers.
            ESUPPL 10423/1 - Plan calque d'une mairie école.
            cahier des charges; pièce comptable; procès-verbal; délibération; correspondance; Pouy-Roquelaure (Gers, France); école; construction scolaire; dépense d'investissement
          - Plan., 1879-1880; ESUPPL 10423 1; 0,01 / 1 mètre
            plan; Pouy-Roquelaure (Gers, France); école; construction scolaire; hôtel de ville
    - Biens communaux. Terres. Bois. Eaux
      - Bois
        - Bois communal. - Défrichement: correspondance., 1853; ESUPPL 10424
          correspondance; Pouy-Roquelaure (Gers, France); forêt communale; défrichement
    - Travaux publics. Voirie. Moyens de transport. Régime des eaux
      - Travaux publics et voirie en général
        - Chemins vicinaux., 1836-1925; ESUPPL 10425 - 10427
          Pouy-Roquelaure (Gers, France); chemin rural; voie de communication; réseau routier
          - Grêle, réparations: correspondance, arrêté., 1840-1846; ESUPPL 10425
            texte officiel; correspondance; Pouy-Roquelaure (Gers, France); calamité agricole; grêle; voie de communication
          - Mesures: règlement, correspondance (1836, 1925). Tableau général (1845, 1844). Construction. - Travaux et rectification: arrêté, note, extrait du registre des délibérations, procès-verbal, plan calque, correspondance (1841-1887). Dépenses et subventions: arrêté, correspondance (1841-1868). Souscription pour le chemin n° 9 de Ligardes à Pouy-Roquelaure: listes nominatives (1880-1886)., ESUPPL 10426
            Contient un plan calque d'une section de la commune et du chemin vicinal n° 9.
            texte officiel; correspondance; Pouy-Roquelaure (Gers, France); Ligardes (Gers, France); dépense de fonctionnement; voie de communication
          - Chemin rural de Pomara, classement au rang de chemin vicinal: rapport de l'ingénieur, procès-verbal de l'enquête, plans., 1840-1887; ESUPPL 10427
            Comprend un plan du chemin vicinal du hameau Jouangoux à Pomarau (1840) et un plan dressé par l'ingénieur en 1887 (échelle: 1/10 000).
            rapport; procès-verbal; plan; Pouy-Roquelaure (Gers, France); chemin rural; voie de communication
        - Routes impériales et départementales. - Travaux: correspondance (1838-1855); classement au rang des routes départementales: correspondance (1850)., ESUPPL 10428
          correspondance; Pouy-Roquelaure (Gers, France); route départementale; réseau routier; voie de communication
      - Moyens de transport et travaux divers
        - Électrification. - Distribution d'énergie publique: contrat de concession, cahier des charges, tableau, formulaire, extrait du registre des délibérations, plans, correspondance (1924-1955). Réseau haute et basse tension, projet du syndicat intercommunal d'électrification: mémoire, plans, croquis, état de renseignements, notice (1953)., 1924-2005; ESUPPL 10429
          Comprend également une lettre du syndicat d'électrification du Gers adressée au maire à propos de la distribution d'énergie (2005).
          contrat; cahier des charges; plan; Pouy-Roquelaure (Gers, France); réseau de distribution; distribution électrique
    - Assistance et prévoyance
      - Bureaux de bienfaisance, secours d'urgence
        - Bureaux de bienfaisance et d'assistance. - Nomination du personnel: correspondance., 1853-1928; ESUPPL 10430
          Bureau de bienfaisance (1853-1867). Bureau d'assistance (1923-1928).
          correspondance; Pouy-Roquelaure (Gers, France); structure communale d'aide sociale; personnel
        - Malades, veuves, enfants abandonnés, mères célibataires. - Demandes de secours: correspondance., 1847-1869; ESUPPL 10431
          correspondance; Pouy-Roquelaure (Gers, France); secours; protection sociale; enfant secouru
        - Mendiants et indigents: états nominatifs., 1841; ESUPPL 10432
          statistique; Pouy-Roquelaure (Gers, France); mendicité; étranger; indigent
      - Oeuvres charitables
        - Comptes des ateliers de charité. - Ssubventions et dépenses: état des dépenses des ouvriers, correspondance (1847-1855). Dons accordés à la mairie en faveur des indigents, des pauvres et des mutilés de guerre: correspondance (1855-1875)., 1847-1875; ESUPPL 10433
          correspondance; Pouy-Roquelaure (Gers, France); atelier de charité; invalide de guerre; indigent
      - Établissements hospitaliers, hospitalisation
        - Aliénés: correspondance., 1891; ESUPPL 10434
          correspondance; Pouy-Roquelaure (Gers, France); maladie mentale
      - Application des lois d'assistance et de prévoyance
        - Sociétés de secours mutuels: statuts., 1867; ESUPPL 10435
          Impression des statuts de la société de secours mutuels, F.-A Cocharaux, imprimeur de la préfecture, Auch, 1867.
          statut; Pouy-Roquelaure (Gers, France); société mutualiste
        - Service des médecins des pauvres: quittances., 1858-1860; ESUPPL 10436
          pièce comptable; Pouy-Roquelaure (Gers, France); médecin; indigent
        - Soins médicaux réservés aux mutilés et réformés de la guerre: listes nominatives., 1919; ESUPPL 10437
          Aucun nom mentionné.
          liste nominative; Pouy-Roquelaure (Gers, France); soins médicaux; invalide de guerre
    - Instruction publique. Sciences, lettres et arts
      - Instruction publique
        - Instituteurs. - Nomination: correspondance (1841-1875); traitement: correspondance (1853-1854)., ESUPPL 10438
          correspondance; Pouy-Roquelaure (Gers, France); école; instituteur; rémunération
        - Admission gratuite: correspondance., ESUPPL 10439
          correspondance; Pouy-Roquelaure (Gers, France); école; élève; enseignement élémentaire
        - Comité supérieur d'instruction primaire de Lectoure et de surveillance de Pouy-Roquelaure: correspondance., 1841-1851; ESUPPL 10440
          correspondance; Pouy-Roquelaure (Gers, France); Lectoure, Canton de (Gers, France; 1790-2015); école; enseignement élémentaire
        - Surveillance: circulaire, arrêté, correspondance (1848-1855). Inspection scolaire: correspondance (1841-1854)., ESUPPL 10441
          texte officiel; correspondance; Pouy-Roquelaure (Gers, France); école; enseignement élémentaire
        - Bibliothèque scolaire. - Création: correspondance du préfet., 1867; ESUPPL 10442
          correspondance; Pouy-Roquelaure (Gers, France); école; bibliothèque scolaire
        - Fusils d'école: correspondance., 1885; ESUPPL 10443
          correspondance; Pouy-Roquelaure (Gers, France); école; bataillon scolaire; vie scolaire; enseignement élémentaire
        - Collège royal d'Auch. - Attribution de bourse: arrêté (1846). Élève en pharmacie: correspondance (1850)., 1846-1850; ESUPPL 10444
          correspondance; Pouy-Roquelaure (Gers, France); Auch (Gers, France); école; examen; pharmacien; bourse d'études
        - Pupilles de la nation: circulaire (1918); demandes: correspondance (1918-1920)., ESUPPL 10445
          correspondance; Pouy-Roquelaure (Gers, France); militaire; pupille de la nation; victime de guerre